【裁判字號】    97,易,324
【裁判日期】    970523
【裁判案由】    傷害等
【裁判全文】
臺灣基隆地方法院刑事判決               97年度易字第324號
公  訴  人  臺灣基隆地方法院檢察署檢察官
被      告  丙○○原名：莊萌.
上列被告因傷害等案件，經檢察官聲請以簡易判決處刑（97年度
偵字第854 號），本院認為不宜，改依通常程序進行審理，並判
決如下：
    主  文
本件公訴不受理。
    理  由
一、公訴即原聲請簡易判決處刑意旨詳如聲請書（即附件）之所
    載。
二、按告訴乃論之罪，告訴人於第一審辯論終結前得撤回告訴；
    又告訴經撤回者，應諭知不受理之判決，刑事訴訟法第二百
    三十八條第一項、第三百零三條第三款分別定有明文。
三、查本案被告丙○○被訴傷害、公然侮辱等案件，檢察官認係
    觸犯刑法第二百七十七條第一項之普通傷害罪嫌及同法第三
    百零九條第二項之公然侮辱罪嫌，依同法第二百八十七條前
    段及同法第三百十四條規定，均須告訴乃論。茲因告訴人丁○○、甲○○業已撤回本案告訴（參見本院97年度基簡字第
    404 號刑事卷附訊問筆錄），按諸首開說明，本件即應依刑
    事訴訟法第三百零三條第三款規定，為不受理判決之諭知；
    又本案既因告訴人撤回告訴，而查有刑事訴訟法第四百五十
    一條之一第四項但書所列不宜逕以簡易判決處刑之事由，爰
    職權改依通常程序進行審理，並不經言詞辯論，逕為諭知不
    受理之判決。
四、又刑事訴訟法第二百八十四條之一：「除簡式審判程序、簡
    易程序及第三百七十六條第一款、第二款所列之罪之案件外
    ，第一審應行合議審判。」業於本案繫屬（97年4 月3 日）
    以前經公布施行。兼以本案起訴罪名，核與刑事訴訟法第三
    百七十六條第一款、第二款之規定相符，是其當有首開規定
    之適用，即其法院組織應為獨任審判無誤。為免疑異，爰特
    此指明。
據上論斷，應依刑事訴訟法第四百五十二條、第二百八十四條之
一、第三百零三條第三款、第三百零七條，判決如主文。
中    華    民    國    97    年    5     月    23    日
                  刑事第四庭法  官  王慧惠
以上正本證明與原本無異。
如不服本判決應於收受本判決後10日內向本院提出上訴書狀，其
未敘述上訴理由者，並得於提起上訴後10日內向本院補提理由書
狀（均須按他造當事人之人數附繕本）「切勿逕送上級法院」。
中    華    民    國    97    年    5     月    23    日
                            書記官  王一芳
附件：
臺灣基隆地方法院檢察署檢察官聲請簡易判決處刑書
                                        97年度偵字第854號
     被      告  丙○○  （原名莊萌香）
                         女  36歲（民國○○年○月○○日生）
                         國民身分證統一編號：Ｚ000000000號
                         籍設臺北縣汐止市○○路52號5樓
                         現居花蓮縣富里鄉明里村明里85-5號
上列被告因傷害等案件，業經偵查終結，認為宜聲請以簡易判決
處刑，茲敘述犯罪事實及證據並所犯法條如下：
         犯  罪  事  實
一、丙○○於民國94年及95年間，曾因違反毒品危害防制條例案
    件，分別經臺灣士林地方法院及臺灣桃園地方法院判處有期
    徒刑確定，於95年7月19日入監執行，於96年8月31日縮短刑
    期釋出監，假釋期間付保護管束，於96年10月27日期滿，未
    經撤銷假釋，其未執行之刑以已執行論。猶不知悔改，復於
    97年1月2日上午10時20分許，在基隆市○○○路新發製鋼廠
    內上班時間特定多數人得共見共聞之狀態下，見同事丁○○
    打扮好看，對丁○○戲稱：『穿那麼好看要幹嘛？要去結婚
    啊！』，丁○○回稱：『關妳什麼事！』，丙○○聞言不悅
    ，雙方因此言語不諧發生口角，丙○○竟以強暴之方式公然
    掌摑丁○○臉部一下未成傷，使丁○○當眾人格受辱，丁○○之男友甲○○正在另一生產線上工作，見狀趕來欲保護丁○○，詎丙○○竟基於傷害之犯意，以徒手抓甲○○之左肩
    及左上胸，致甲○○因此受有左肩及左上胸部抓傷等傷害。
二、案經丁○○及甲○○告訴偵辦。
         證 據 並 所 犯 法 條
一、上開事實，業據被告丙○○於偵查中坦承不諱，核與告訴人
    甲○○及丁○○於偵查中具結證述之情節吻合，此外，並有
    告訴人甲○○出具之臺灣礦工醫院診斷證明書乙紙在卷可資
    佐證，被告犯嫌應堪認定。
二、核被告所為，係犯刑法第277條第1項之普通傷害及第309條
    第2項、第1項之加重公然侮辱等罪嫌。其所犯上開2罪嫌，
    行為互殊，犯意各別，請分論併罰。被告丙○○曾於95年7
    月19日入監執行，於96年8月31日縮短刑期釋出監，假釋期
    間付保護管束，於96年10月27日期滿，未經撤銷假釋，其未
    執行之刑以已執行論，有其刑案資料查註紀錄表附卷可稽，
    其於5年以內故意再犯本件有期徒刑以上之罪，為累犯，請
    依刑法第47條第1項之規定，加重其刑。
三、告訴人丁○○之告訴意旨另略以：被告丙○○於上揭同一時
    地以徒手掌摑其臉部未成傷，似另觸犯刑法第277條第1項之
    普通傷害罪嫌云云。惟按犯罪事實應依證據認定之，無證據
    不得認定犯罪事實，刑事訴訟法第154條第2項定有明文。又
    按刑法第277條之普通傷害罪，性質上為結果犯，須以發生
    身體或健康上之傷害結果為其犯罪構成要件，且該罪法無處
    罰未遂犯之明文，是若未發生傷害之結果，自不該當該罪之
    要件。本件質之告訴人丁○○於偵查中亦證述：伊當天有到
    八堵礦工醫院驗傷，但醫生說沒有驗出傷，所以沒有開立診
    斷證明書等語（詳本署97年3月10日訊問筆錄），堪認告訴
    人丁○○並未因本件被告掌摑之行為而發生傷害之結果，至
    為灼然，自難單憑告訴人之片面指述而遽入人罪。惟此部分
    若成立犯罪，核與上揭聲請簡易判決處刑之加重公然侮辱罪
    ，係一行為而觸犯二罪名之異種想像競合犯，屬法律上同一
    案件，爰不另為不起訴之處分，併此敘明。
四、依刑事訴訟法第451條第1項聲請逕以簡易判決處刑。
     此    致
臺灣基隆地方法院
中    華    民    國    97    年    3    月    28    日
                               檢察官  乙  ○  ○
本件正本證明與原本無異
中    華    民    國    97    年    4    月    1    日
                               書記官  辜  鈞  珩
附錄所犯法條：
刑法第277條
傷害人之身體或健康者，處三年以下有期徒刑、拘役或一千元以
下罰金。
犯前項之罪因而致人於死者，處無期徒刑或七年以上有期徒刑；
致重傷者，處三年以上十年以下有期徒刑。
刑法第309條
公然侮辱人者，處拘役或三百元以下罰金。
以強暴犯前項之罪者，處一年以下有期徒刑、拘役或五百元以下
罰金。
附記事項：
本件係依刑事訴訟法簡易程序辦理，法院簡易庭得不傳喚被告、
輔佐人、告訴人、告發人等出庭即以簡易判決處刑；被告、被害
人、告訴人等對告訴乃論案件如已達成民事和解而要撤回告訴或
對非告訴乃論案件認有受傳喚到庭陳述意見之必要時，請即另以
書狀向簡易法庭陳述或請求傳訊。


司法院資訊處製作；財團法人民間司法改革基金會備份。
